【裁判字號】    92,易,197
【裁判日期】    920529
【裁判案由】    竊盜等
【裁判全文】
臺灣嘉義地方法院刑事判決                          九十二年度易字第一九七號
    公  訴  人  臺灣嘉義地方法院檢察署檢察官
    被      告  乙○○
右列被告因恐嚇取財案件，經檢察官提起公訴 (九十二年度偵字第一八八０號），本
院判決如左：
    主  文
乙○○意圖為自己不法之所有，以恐嚇使人將本人之物交付，未遂，處有期徒刑壹年
。
    事  實
一、乙○○前於民國八十九年間，因竊取汽車之竊盜案件，經台灣台南地方法院八十
    九年易字第二七二二號判決判處有期徒刑七月，經上訴後，經台灣高等法院台南
    分院於九十年三月二十九日駁回上訴而確定；嗣乙○○於前開案件執行前逃亡，
    逃亡期間仍不思悔悟，意圖擄車勒贖，於九十二年三月四日下午九時許，在嘉義
    縣民雄鄉○○路○段「民雄肉包」商店附近省道旁，見陳映霞所有、當時由甲○
    ○使用、車牌號碼ＤＸ—三六二六號自用小客車停放該處，竟意圖為自己不法之
    所有，持其所有客觀上足供凶器使用之Ｔ字型起子一支（已丟棄、未扣案），撬
    開該自用小客車車門，並利用同支Ｔ字型起子啟動電門發動車輛而竊取該自小客
    車，得手後先將該車駛至嘉義縣朴子市長庚醫院後停車場停放，旋基於恐嚇取財
    之犯意，自該車車內所置放之修車廠資料間接查悉該車使用人甲○○之聯絡電話
    號碼，隨即於翌日中午十二時許，以公用電話與甲○○聯絡，向甲○○恐嚇須將
    新台幣（下同）六萬元匯至其所指定之萬泰銀行新營分行、戶名陳嘉福、帳號0
    0000000000000號帳戶內，否則要將車子燒掉、沒有匯錢車子一定
    不會還等語，致甲○○心生畏懼；嗣因甲○○向乙○○要求降低贖金為二萬五千
    元，以及看到車子始匯款，乙○○因此大怒破口大罵並揚言要將車子燒掉；後因
    警方於同年月六日晚上尋獲甲○○失竊之汽車，甲○○乃配合警方提供警員使用
    行動電話號碼予乙○○，向乙○○佯稱該電話使用人為伊家長，伊係學生不能處
    理，請乙○○與伊家長聯繫等語，乙○○遂撥打甲○○提供之電話號碼，與佯裝
    甲○○家長之警員聯繫，而於同年月七日中午十二時許，在嘉義縣大林鎮○○路
    一七四號前打公用電話時為警當場查獲而未得逞，當場並扣得寫有帳號0000
    0000000000號等字樣之名片一紙，另自其所駕駛之車牌號碼ＬＥ—七
    八四七號自用小客車上查扣其所有非供本案犯罪所用之手套二雙、電話卡四張、
    瑞士刀、斜嘴鉗、尖嘴鉗、Ｔ型六角板手及折疊尖嘴鉗各一支。
二、案經嘉義縣警察局民雄分局報由臺灣嘉義地方法院檢察署檢察官偵查起訴。
  理  由
一、訊據被告乙○○固不否認有於右揭時地以Ｔ字型起子竊取被害人甲○○所有自小
    客車及撥打電話要求贖金之事實，惟否認有恐嚇之犯行，辯稱：只有罵被害人云
    云。惟查，右揭犯罪事實，迭據被害人於警局初詢、檢察官偵查及本院審理時指
    述甚詳，且被告亦自陳有對被害人表示若不匯款車子拿不回來等語，其之目的無
    非係為使被害人因顧慮汽車無法取回、遭到破壞而支付金錢贖回，被害人為避免
    財產上之損害、顧慮被告隨時可能將汽車破壞、變賣，心生畏懼而支付贖款，亦
    與經驗及論理法則無違，是被告辯稱未恐嚇云云，顯係卸責之詞，難以憑採。此
    外，復有照片八張、被告為警查獲時所持之名片一紙附卷可稽事證明確，被告犯
    行，洵堪認定。
二、核被告乙○○所為，係犯刑法第三百二十一條第一項第三款之加重竊盜罪及同法
    第三百四十六條第三項、第一項之恐嚇取財未遂罪。被告竊取汽車後多次撥打電
    話向被害人要求贖款之行為，均為其單一恐嚇取財決意下之接續行為，僅論以單
    一恐嚇取財未遂罪為已足；被告所犯前開二罪間，有方法目的、原因結果之牽連
    關係，應依刑法第五十五條牽連犯之規定，從一較重之恐嚇取財未遂罪處斷（公
    訴意旨認加重竊盜罪為重罪，容有誤會）。又本案被告恐嚇取財部分固因被害人
    尚未支付贖金即尋獲汽車而未遂，然被告竊取汽車後擄車勒贖之行為均已實施完
    成，且恐嚇行徑惡劣，本院因認不應適用未遂減刑之規定。爰審酌被告已有竊取
    汽車經判決確定之前案紀錄（此有台灣高等法院被告全國前案紀錄表及台灣嘉義
    地方法院檢察署刑案資料查註紀錄表各一件附卷可參），逃亡期間不思悔改再度
    犯案之品行、其高職畢業之智識程度、其貪圖財物之犯罪動機、擄車勒贖之犯罪
    手段、犯罪對被害人汽車損害所生具體財物損失與對被害人精神上所造成無形侵
    害及犯罪後之態度等諸般情狀，量處如主文所示之刑。至扣案如事實欄所示之物
    雖為被告所有，但無積極證據足認為被告用供犯罪使用之物，爰不為沒收之諭知
    ，附此敘明。
據上論斷，應依刑事訴訟法第二百九十九條第一項前段，刑法第三百四十六條第三項
、第一項、第三百二十一條第一項第三款、第五十五條，罰金罰鍰提高標準條例第一
條前段，判決如主文。
本案經檢察官黃正雄到庭執行職務
中      華      民      國    九十二    年      五      月    二十九    日
                                      臺灣嘉義地方法院刑事第三庭
                                          法  官  許  兆  慶
右正本證明與原本無異。
如不服本判決，應於判決送達後十日內，向本院提出上訴狀。
中      華      民      國    九十二    年      五      月    二十九    日
                                          書記官  洪  麗  惠
附錄本案論罪科刑適用法條：
刑法第三百二十一條第一項第三款
犯竊盜罪而有左列情形之一者，處六月以上、五年以下有期徒刑：
  三  攜帶兇器而犯之者。
刑法第三百四十六條
意圖為自己或第三人不法之所有，以恐嚇使人將本人或第三人之物交付者，處六月以
上五年以下有期徒刑，得併科一千元以下罰金。
以前項方法得財產上不法之利益，或使第三人得之者，亦同。
前二項之未遂犯罰之。


司法院資訊處製作；財團法人民間司法改革基金會備份。
